【裁判字號】    97,台上,1675
【裁判日期】    970417
【裁判案由】    違反臺灣地區與大陸地區人民關係條例
【裁判全文】
最高法院刑事判決            九十七年度台上字第一六七五號
上  訴  人  甲○○
                    號
上列上訴人因違反台灣地區與大陸地區人民關係條例案件，不服
台灣高等法院台中分院中華民國九十七年二月十五日第二審更審
判決〔九十六年度上更(一)字第四三一號，起訴案號：台灣彰化地
方法院檢察署九十四年度偵字第七０八五、八九九二號〕，提起
上訴，本院判決如下：
    主  文
上訴駁回。
    理  由
按刑事訴訟法第三百七十七條規定，上訴於第三審法院，非以判
決違背法令為理由，不得為之。是提起第三審上訴，應以原判決
違背法令為理由，係屬法定要件。如果上訴理由書狀並未依據卷
內訴訟資料，具體指摘原判決不適用何種法則或如何適用不當，
或所指摘原判決違法情事，顯與法律規定得為第三審上訴理由之
違法情形，不相適合時，均應認其上訴為違背法律上之程式，予
以駁回。又裁判上一罪案件之一部分得提起第三審上訴，其他部
分雖不得上訴，依審判不可分原則，第三審法院亦應併予審判，
但以得上訴部分之上訴合法為前提，如該部分上訴為不合法，第
三審法院既應從程序上予以駁回，而無從為實體上判決，對於他
部分自無從適用審判不可分原則，併為實體上審判。本件原判決
綜合證據調查之結果，認上訴人甲○○犯刑法第二百十六條、第
二百十四條之行使使公務員登載不實文書罪，修正前台灣地區與
大陸地區人民關係條例第七十九條第一項之非法使大陸地區人民
進入台灣地區罪，所犯二罪間有修正前刑法第五十五條所稱方法
結果之牽連關係，撤銷第一審不當之判決，改判從一重論處甲○
○共同違反不得使大陸地區人民非法進入台灣地區之規定罪刑，
已詳認定犯罪事實之依據及憑以認定之理由。上訴人就得上訴
之非法使大陸地區人民進入台灣地區罪部分，並未為任何違法之
指摘，該部分之上訴自屬違背法律上之程式，應予駁回。至上訴
人就其牽連犯之行使使公務員登載不實文書罪部分，雖以其未曾
至戶政事務所辦理戶籍登記，應不構成該罪云云為爭執，但該罪
之法定最重本刑為有期徒刑三年，核屬刑事訴訟法第三百七十六
條第一款所列不得上訴於第三審法院之案件，依上說明，本院自
無從依審判不可分原則，併為實體上之審判，該部分上訴自屬法
律上不應准許，應併予駁回。
據上論結，應依刑事訴訟法第三百九十五條前段，判決如主文。
中    華    民    國  九十七  年    四    月   十七   日
                      最高法院刑事第二庭
                          審判長法官  謝  家  鶴
                                法官  陳  世  淙
                                法官  洪  佳  濱
                                法官  黃  一  鑫
                                法官  徐  昌  錦
      本件正本證明與原本無異
                                      書  記  官
中    華    民    國  九十七  年    四    月  二十八  日
                                                Ａ


司法院資訊處製作；財團法人民間司法改革基金會備份。
